臺灣高等法院刑事判決　　　　　　　　　　　　九十一年度上更(一)字第二七號
　　上　訴　人
　　即　被　告　庚○○
　　選任辯護人　黃淑琳
　　　　　　　　江肇欽
　　上　訴　人
　　即　被　告　己○○
右上訴人因偽造文書案件，不服臺灣板橋地方法院八十六年度訴字第三四七號，中華
民國八十七年三月十二日第一審判決（起訴案號：臺灣板橋地方法院檢察署八十五年
度偵字第一一六四七號）提起上訴，經判決後，由最高法院發回更審，本院判決如左
：
    主  文
原判決關於庚○○（原名陳岱均）行使偽造私文書部分及己○○部分撤銷。
庚○○共同行使偽造私文書，足以生損害於公眾及他人，處有期徒刑肆月，如易科罰
金，以佰元折算壹日。偽造之甲○○與尚格通訊科技有限公司所簽立之總代理合作
契約協定上之「甲○○」之印文壹枚、「乙○○○」之印文肆枚、「丁○○○」之印
文枚均沒收。
己○○共同行使偽造私文書，足以生損害於公眾及他人，處有期徒刑陸月，如易科罰
金，以佰元折算壹日。偽造之甲○○與尚格通訊科技有限公司所簽立之總代理合作
契約協定上之「甲○○」之印文壹枚、「乙○○○」之印文肆枚、「丁○○○」之印
文枚均沒收。
    事  實
一、緣庚○○（原名陳岱均）係尚格通訊科技有限公司（下稱尚格公司）股東，於民
    國八十四年十二月二十日下午二十時許，在臺北縣板橋巿重慶路一五五巷三十七
    號，曾因其弟陳志銘（業經原審判處罪刑確定）之介紹，接受甲○○、原資有限
    公司及林萬枝等人之委託，代理渠等向第一商業銀行辦理中小企業貸款事宜，而
    於八十五年一月十七日向渠等收取總金額共新臺幣（下同）二千六百五十餘萬元
    之支票共十八紙用供貸款時交付銀行作為貸款擔保之用。詎庚○○竟因尚格公司
    須用資金週轉，即意圖為自己不法之所有，變易持有之意思為所有，將其因辦理
    前開貸款業務所持有之前開支票中之兩紙（分別係甲○○、原資有限公司為發票
    人，臺北縣板橋信用合作社華江分社為付款人，票號ＨＩ一七三０六二號及ＳＩ
    一四一六八九號，金額七十五萬元及六十萬元之支票），於八十五年一月十八日
    向第一商業銀行辦理票貼一百零八萬元（按票面金額八成票貼），予以侵占入己
    ，以為尚格公司之資金週轉（庚○○侵占部分業經本院判處罪刑確定）。嗣因甲○○、原資有限公司於八十五年六月十三日向臺灣板橋地方法院檢察署對庚○○
    、陳志銘及尚格公司負責人己○○提起詐欺等告訴後，庚○○意圖在該件告訴案
    中受到有利於己之判斷，復另行起意，與己○○基於偽造文書之共同犯意聯絡，
    竟於八十六年六月二十日下午十四時許，在臺北縣新莊巿中華路二一五號十一樓
    ，由己○○偽刻甲○○、丁○○○、乙○○○之印章，並蓋用各該偽刻之甲○○
    、丁○○○、乙○○○之印章於偽造之總代理合作契約協定上，再由庚○○在該
    契約協定上加註「系統設備架設時間，以支票兌現日為基準」等文字，而完成偽
    造之總代理合作契約協定後，己○○將上開偽刻之甲○○、丁○○○、乙○○○
    之印章丟棄滅失。嗣己○○、庚○○及陳志銘均明知甲○○、原資有限公司未曾
    與尚格公司間有投資關係，竟共同基於行使偽造私文書之犯意聯絡，先由庚○○
    、己○○二人於八十五年六月二十五日下午二時四十分許臺灣板橋地方法院檢察
    署檢察官偵訊時偽稱：原資有限公司代表人乙○○○交付上開支票係委託伊等作
    通訊系統投資之用，並曾訂立合約，支票之金額係供伊等作通訊系統代理商之資
    金，由伊等協助採購有關設備云云，復推由庚○○、陳志銘於八十五年七月一日
    ，在臺北巿仁愛路二段七一號二樓Ｂ室，行使上開偽造之總代理合作契約協定而
    交付予張菊芳律師，以資作為尚格公司與甲○○等間之投資證據，並利用不知情
    之張菊芳律師，於八十五年七月三日上午九時三十分許，臺灣板橋地方法院檢察
    署檢官對告訴人甲○○告訴被告等詐欺案件所開之偵查庭時，接續行使上開偽造
    之總代理合作契約協定而交付予臺灣板橋地方法院檢察署檢察官，以資作為庚○○所收之上開十八紙支票均係甲○○、原資有限公司投資尚格公司通訊信系統之
    假證據，己○○並於該次庭訊時偽稱：該合作契約係庚○○先與甲○○簽訂，伊
    於四月間知悉，因伊等與代理廠商合作是由公司本身統籌來設立云云，以強調其
    等所稱甲○○、原資有限公司與尚格公司間之投資關係，均足以生損害於甲○○
    、丁○○○、乙○○○及臺灣板橋地方法院檢察署檢察官之偵查。嗣庚○○於偵
    查犯罪職權之機關發覺其偽造私文書進而行使之犯行前，於八十五年七月十三日
    向台灣板橋地方法院檢察署具狀，載明：伊因甲○○將其弟陳志銘牽扯案內，一
    時氣憤不平，才謊稱有該合約等語，而接受裁判。
三、案經被害人甲○○、原資有限公司訴請臺灣板橋地方法院檢察署檢察官偵查起訴
    。
    理  由
一、上訴人即被告己○○、庚○○均經合法傳喚，無正當之理由不到庭，惟被告庚○○於本院訊問時坦承上開犯行，被告己○○於原審及本院前審訊問時則矢口否認
    有右揭犯行，辯稱：甲○○與尚格公司間並無投資、合作關係，本件偽刻印章、
    偽造總代理合作契約協定並持以行使，均係庚○○所為，伊亦未曾行使該偽造之
    總代理合作契約協定云云。
二、經查：
  (一)右揭事實，業據上訴人即被告庚○○迭於檢察官偵查、原審、本院前審及本院
    更一審訊問時坦承不諱，被告庚○○於偵查時具狀供承：「當七月三日開第二次
    偵查庭時，就將之前本公司與客戶簽的合約造假一份附上給庭上。」等語，有刑
    事答辯狀一份附卷（見偵查卷第六十四頁至第六十六頁）可稽；於原審訊問時供
    承：總代理合作契約協定上甲○○、丁○○○、乙○○○三人之印章是盜刻的，
    是己○○蓋的，文件也是己○○寫給我抄的（見原審卷第三十六頁背面）、總代
    理合作契約協定是我們自己偽造的，甲○○、丁○○○、乙○○○三枚印章是己○○偽造的，契約原本在己○○手上，投資收據是己○○叫伊寫的（見原審卷第
    九十三頁正、反面）、總代理合作契約協定上的章甲方部分（即甲○○、丁○○○、乙○○○三人之印章）是偽造的，是己○○去刻的，也是己○○蓋的，那些
    章蓋完後就馬上丟掉，契約上文字是伊寫的，合約是臺中總代理機器的合約改的
    ，是偽造的沒錯，但經己○○同意伊才能這樣做（見原審卷第一○六頁背面至第
    一○七頁背面）、總代理合作契約協定在八十五年（筆錄誤載為八十六年）六月
    二十日下午二點在臺北縣新莊市偽造的，是己○○偽造的，契約上的字是己○○
    叫伊寫的，契約上甲方甲○○、丁○○○、乙○○○三人之印章都是己○○盜刻
    的，己○○蓋完後為了湮滅證據就丟掉了，八十五年七月一日將總代理合作契約
    協定交給張菊芳律師，並未告知律師該合作契約協定是假的，己○○叫伊告訴律
    師說合約上載明要採購機器設備，並告訴伊這樣陳志銘就會沒事，伊交給律師的
    是合約影本，正本在己○○那邊（見原審卷第一三四頁背面至第一三五頁背面）
    ，偽造文書部分是己○○脅迫伊作的，在偵查時未將己○○供出是基於與己○○
    多年男女朋友感情關係（見原審卷第一五三頁），總代理合作契約協定是在臺北
    縣新莊市○○路二一五號十一樓尚格公司辦公地點偽造的，該合約原是己○○在
    台中吸金用的，後來甲○○告我們，己○○說利用這個契約當作我們與甲○○有
    生意往來就會沒事，印章是己○○刻及蓋的，總代理合作契約協定、委託書及票
    據明細都是己○○叫伊交給律師的（見原審卷第一六九頁、一七○頁）等語；於
    本院前審訊問時供承：偽刻甲○○、丁○○○、乙○○○三人之印章並盜蓋而偽
    造總代理合作契約協定，並交給張菊芳律師作為尚格公司與甲○○間投資證據，
    是己○○說如此做，伊家的人可以沒事，伊弟弟陳志銘會沒事（見本院上訴審卷
    第二十頁正反面、一二○頁）等語；於本院九十一年五月六日訊問時供承：總代
    理契約協定是甲○○提出告訴時，己○○刻了章，將臺中分公司使用的契約書交
    給伊，要伊這樣寫，己○○說這樣就可以免罪等語，核與告訴人乙○○○於偵查
    中及原審審理時指訴：未曾投資尚格公司，亦未簽訂總代理合作契約協定等語，
    及證人即被告庚○○偵查時之辯護律師張菊芳於原審訊問時證稱：總代理合作契
    約協定是庚○○到伊位於臺北市○○路○段七十一號二樓Ｂ室之事務所交給伊的
    ，庚○○交給伊的是影本，當時伊不知道是偽造的，在偵查中出具八十五年七月
    三日答辯狀及證物均先交給庚○○、陳志銘看過，沒有意見後才遞到檢察署去等
    語相符（見原審卷第一三六頁、第一三七頁），且有代辦銀行貸款委託書、第一
    商業銀行票貼票據明細表、偽造之總代理合作契約協定、尚格公司出具之投資款
    收據、系爭支票十八紙等影本在卷（見偵查卷第三頁、第六頁、第四十頁至第四
    十二頁、第三十九頁）可憑。本件事證明確，被告庚○○犯行洵堪認定。
  (二)被告己○○雖矢口否認有右揭犯行，惟查：(1)偽造總代理合作契約協定係於八十
    五年六月二十日下午二時許，在臺北縣新莊巿中華路二一五號十一樓尚格公司辦
    公室，由被告己○○先偽刻乙○○○、甲○○、丁○○○之印章，並盜蓋甲○○
    、丁○○○、乙○○○之印章於偽造之總代理合作契約協定，再由被告庚○○在
    該契約協定上加註「系統設備架設時間，以支票兌現日為基準」等文字，而完成
    偽造之總代理合作契約協定後，被告己○○將所偽刻之乙○○○、甲○○、丁○○○之印章丟掉以湮滅證據，並謀議由被告庚○○將偽造之總代理合作契約協定
    交由律師張菊芳具狀提出予檢察署檢察官等情，迭據被告庚○○於偵查、原審、
    本院前審及本院更一審訊問時供承綦詳，已如前述，雖被告庚○○於偵訊時供稱
    ：總代理合作契約協定上有關甲○○的印章和尚格公司開給甲○○的收據均係伊
    個人偽造云云，惟被告庚○○於原審訊問時供稱：偽造文書部分是己○○脅迫伊
    作的，在偵查時未將己○○供出是基於與己○○多年男女朋友感情關係等語（見
    原審卷第一五三頁），參以被告己○○於本院前審訊問時亦供承：甲○○與尚格
    公司間完全沒有投資合作關係等語，惟竟於八十五年六月二十五日下午二時四十
    分許臺灣板橋地方法院檢察署檢察官偵訊時偽稱：原資有限公司代表人乙○○○
    交付上開支票係委託伊等作通訊系統投資之用，並曾訂立合約，支票之金額係供
    伊等作通訊系統代理商之資金，由伊等協助採購有關設備云云（見偵查卷第十三
    頁正面），虛偽主張甲○○、原資有限公司與尚格公司間有其所謂之投資關係，
    被告己○○復於八十五年七月三日上午九時三十分許，在臺灣板橋地方法院檢察
    署檢察官庭訊時偽稱：該合作契約係庚○○先與甲○○簽訂，伊於四月間知悉，
    因伊等與代理廠商合作是由公司本身統籌來設立云云（見偵查卷第二十一頁正面
    ），以強調其等所稱甲○○、原資有限公司與尚格公司間之投資關係，且被告己○○於偵查中所提出之八十五年七月三日之答辯狀仍陳稱：「大約三月底四月初
    ，由股東陳岱均（即庚○○）告知，有人想投資（甲○○）、（建材公司林口）
    等，本人即口頭告知注意事項，並將豐原、彰化等二地供其投資，在四月份因業
    務上需要回台北查察，並且了解甲○○事件，發現甲○○之不尋常狀況，由於甲○○要求保證票事宜，本人告知陳岱均無此先例，但事後本人因甲○○為尚格公
    司之客戶，遂答應給予二張支票共二百零九萬元為擔保，但因事後陳岱均自作主
    又開立一千一百多萬之支票提供甲○○，並因甲○○種種因素，想取消合約問題
    ，本人告知當初二地區之投資人已推掉而保留給甲○○，且已下訂系統，問及陳
    岱均如何處理。」云云，有該答辯狀在卷（見偵查卷第二十五頁至第二十八頁）
    可稽，又被告己○○在八十五年七月二十二日上午九時三十分在臺灣板橋地方法
    院檢察署檢察官庭訊時偽稱：「（問：通常在尚格公司合作投資的契約書對於投
    資案如何定總價和付款方式？）總價是參考他們投資區域和投資數額，也就是按
    投資規模來定，付款方式係一開始約三成定金外，其餘款項有的是一次付款，有
    的則分期付款。」、「（問：甲○○除了交付支票外，還有無其他事實上支付投
    資金額的事實？）有一筆十一萬元的定金交給陳岱均。」云云（見偵查卷第五十
    六頁正反面）。再者，尚格公司確曾簽發二張面額共二百零九萬元之支票交付與
    告訴人甲○○，作為拿取告訴人票據之擔保等情，業據告訴人甲○○及原資有限
    公司於偵查時具狀陳明，有刑事補充告訴理由(二)狀附卷（見偵查卷第八十頁至第
    八十二頁）可稽，被告己○○雖辯稱：是事後才知與告訴人間無投資合作關係，
    總代理合作契約協定係庚○○個人所偽造，伊事先不知情云云，惟被告庚○○偽
    造總代理合作契約協定之時間為八十五年六月二十日，何以被告己○○之前未見
    任何雙方書面契約，亦未曾與告訴人公司聯繫，僅憑被告庚○○口頭告知，即同
    意開立履約保證支票交付與告訴人公司，此顯與常情不符，況告訴人甲○○、原
    資有限公司於八十五年六月十三日提起本件告訴之前，即多次與被告己○○、庚○○協議如何解決此事，除由被告己○○、庚○○於八十五年五月份提供現金一
    百餘萬元予告訴人存入帳戶供兌現所票貼之二張告訴人支票外，另由被告庚○○
    簽立切結書就遺失之告訴人票據負責掛失止付，並由被告己○○擔任保證人，其
    餘告訴人支票則返還告訴人等情，業據被告庚○○、告訴人具狀陳明，有被告庚○○八十五年七月十三日答辯狀（見偵查卷第六十四頁至第六十六頁）、告訴人
    刑事補充告訴理由(二)狀（見偵查卷第八十頁至第八十二頁）及切結書影本附卷（
    見偵查卷第八十三頁）可稽，而被告己○○於原審亦具狀陳稱：伊於八十五年五
    月份由臺中公司特助蕭景良告知，返回台北查察才得知甲○○經由陳志銘介紹而
    認識庚○○，轉而委託代辦銀行貸款，結果被庚○○用於票貼，返回臺北當日，
    恰巧乙○○○（原資有限公司負責人）、陳正偉等人正好與庚○○在辦公室爭吵
    ，伊上前盤問，乙○○○方告知此情事等語，有被告己○○所具八十六年二月二
    十八日刑事抗辯狀附卷（見原審卷第四十七頁至五十二頁）可稽，是被告己○○
    於告訴人提出告訴前已知悉被告庚○○侵占告訴人票據之始末，且被告庚○○自
    始即無與告訴人簽訂合約之事，足徵被告己○○於偵訊時辯稱：甲○○與尚格公
    司訂立契約，該契約係被告庚○○與甲○○訂立，伊至四月份才知道這個合約云
    云，應為事後卸責之詞，顯見被告庚○○上開所為其與被告己○○共同偽造並進
    而行使偽造總代理合作契約協定之不利於己之陳述，與事實相符，應得作為認定
    被告己○○犯罪之證據。又偽造之總代理合作契約協定係由被告己○○偽刻甲○○、丁○○○、乙○○○之印章，並蓋用各該偽刻之甲○○、丁○○○、乙○○○之印章於偽造之總代理合作契約協定上，再由被告庚○○在該契約協定上加註
    「系統設備架設時間，以支票兌現日為基準」等文字，而完成偽造之總代理合作
    契約協定，足見被告己○○與被告庚○○就偽造私文書部分，有犯意聯絡及行為
    分擔，又被告庚○○於原審訊問時供承：八十五年七月一日將總代理合作契約協
    定交給張菊芳律師，並未告知律師該合作契約協定是假的，己○○叫伊告訴律師
    說合約上載明要採購機器設備，並告訴伊這樣陳志銘就會沒事，伊交給律師的是
    合約影本，正本在己○○那邊等語（見原審卷第一三四頁背面至第一三五頁背面
    ），同案被告陳志銘於原審訊問時亦供稱：己○○在開第二次偵查庭時（即八十
    五年七月三日）有交一張紙條給伊，叫伊將總代理合作契約協定念出來就沒事等
    語（見原審卷第一六三頁），足徵被告己○○、庚○○及同案被告陳志銘就行使
    偽造之總代理合作契約協定，有犯意之聯絡。
  (三)至證人即尚格公司職員王志展於本院前審訊問時證稱：被告庚○○有無拿別人之
    支票去貼現供尚格公司週轉，伊不清楚等語；證人蕭景良於本院前審訊問時證稱
    ：錢莊的人來臺中找時，庚○○曾請求己○○協助解決等語，核均屬本件告訴人
    提起告訴前，被告庚○○、己○○間之財務問題，與本件被告庚○○、己○○於
    告訴人提起告訴後，偽造並進而行使偽造之私文書無關，不能採為對被告己○○
    有利之認定。又被告己○○於原審辯稱：八十五年六月二十日並未北上，且因車
    輛遭竊而留在臺中，直至八十五年七月公司方遷移至新莊處所云云，並請求傳喚
    證人戊○○、辛○○為證，惟證人辛○○於本院九十一年五月六日訊問時證稱：
    因時間太久了，伊記不得八十五年六月二十日己○○是否在臺中沒有到臺北，己○○曾有一輛福特的箱型公務車被偷，但伊不知道是何時被偷的等語，況縱被告
    己○○所述車輛遭竊屬實，惟依現代大眾運輸工具之便利，亦不足以證明被告己○○於八十五年六月二十日未曾北上臺北，自不能以此而採為對被告己○○有利
    之認定。至被告己○○於本院前審請求傳訊之證人戊○○，經本院依被告己○○
    於本院前審所陳明之住址「台中市○○路○段一八五號十九樓」（見本院上訴審
    卷五０－一頁背面第一行）傳喚結果，無法寄達調查傳票，再經向台中市西區戶
    政事務所查詢結果，據覆稱該址查無戊○○之人設籍，此有送達證書回證、台中
    市西區戶政事務所九十一年九月四日中市西戶字第０九一０００五六七五號答覆
    表附於本院更一審卷可稽，而無法傳查。另被告己○○於本院前審聲請傳喚證人
    即尚格公司員工王繼華、高泉海、游佳容、莊靜宜、丙○○、陳紀樺證明被告庚○○曾向尚格公司員工借款等情，與本件被告偽造並進而行使偽造之私文書無關
    ，核無傳喚調查之必要，附此敘明。
  綜上，被告己○○確有與庚○○共同偽造本件總代理合作契約協定並持以行使之事
  證，至為明確，被告己○○之所辯，應為事後卸責之詞，不足採信。是被告庚○○
  、己○○二人之犯行均堪以認定。
三、被告庚○○、己○○共同偽造總代理合作契約協定進而行使之行為，均係犯刑法
    第二百十六條、第二百十條之行使偽造私文書罪。被告二人間有犯意聯絡及行為
    分擔，皆為共同正犯；又被告二人與同案被告陳志銘間就行使偽造私文書之犯行
    ，具有犯意聯絡及行為分擔，亦皆為共同正犯；另被告庚○○利用不知情之張菊
    芳行使偽造私文書之犯行，為間接正犯。被告己○○、庚○○之偽造印章、印文
    之行為，為偽造總代理合作契約協定之私文書之階段行為；其等偽造私文書之低
    度行為又為行使偽造私文書之高度行為所吸收，均不另論罪。再被告己○○偽造
    私文書之犯行，雖未據公訴人起訴，惟被告己○○此部分之犯行，與公訴人起訴
    行使偽造私文書之犯行，具有高低階行為之關係，既為起訴效力之所及，自得併
    予審究。又被告庚○○於八十五年七月十三日向台灣板橋地方法院檢察署具狀，
    載明：伊因甲○○將其弟陳志銘牽扯案內，一時氣憤不平，才謊稱有該合約等語
    ，有該答辯狀在卷可徵（見偵查卷第六十五頁正面），告訴人乙○○○於同年月
    三日上午在檢察官偵訊時固稱該合作契約協定書面應該是偽造等語，充其量應僅
    係告訴人一方否認其真正而已，難認當時該承辦偵查之公務員已知悉何人犯何罪
    之事實，是以應認被告庚○○就該偽造文書進而行使部分之犯行，係對未發覺之
    罪自首而受裁判，應依刑法第六十二條前段規定減輕其刑。又被告行為後，刑法
    第四十一條於九十年一月十日修正公布，同年月十二日生效，修正後該條第一項
    前段規定，犯最重本刑為五年以下有期徒刑以下之刑之罪，而受六個月以下有期
    徒刑或拘役之宣告，因身體、教育、職業、家庭之關係或其他正當事由，執行顯
    有困難者，得以一元（銀元）以上三元（銀元）以下折算一日，易科罰金。被告
    所犯之罪既為最重本刑五年以下有期徒刑之刑之罪，經比較新舊法結果，以修正
    後之規定有利於被告，自應適用修正後之規定。
四、原審就被告庚○○行使偽造文書部分及被告己○○部分論罪科刑，固非無見，惟
    查(一)被告庚○○犯本件之罪後，對未發覺之罪自首而接受裁判，原審未依自首減
    輕其刑，尚有未洽。(二)被告庚○○、己○○共同所偽造之總代理合作契約協定，
    除甲○○之印文一枚外，計有丁○○○印文三枚、乙○○○印文四枚，原判決漏
    未將其餘偽造之丁○○○印文二枚、乙○○○印文三枚沒收，亦有未當。被告庚○○上訴意旨，稱其為自首，而指摘原判決此部分不當，為有理由；被告己○○
    上訴意旨猶執前詞否認犯罪，固不足取，惟原判決此部分既有上開可議之處，自
    應本院將原判決此部分撤銷改判。爰審酌被告庚○○、己○○犯罪之動機、目的
    、手段、所生危害及被告庚○○犯罪後坦承犯行態度良好、被告己○○犯罪後猶
    不知悔改，仍砌詞狡辯等一切情狀，各量處主文第二項、第三項所示之刑，並均
    諭知易科罰金之折算標準。偽造之甲○○與尚格通訊科技有限公司所簽立之總代
    理合作契約協定上之「甲○○」印文一枚、「乙○○○」印文四枚、「丁○○○
    」印文三枚，應依刑法第二百十九條之規定宣告沒收。另被告己○○所偽刻「甲○○」、「乙○○○」、「丁○○○」之印章各壹枚，因已丟棄滅失等情，業據
    被告陳岱均於原審審理時供承在卷，自毋庸為沒收之宣告，併此敘明。
五、至台灣板橋地方法院檢察署移送併辦之八十六年度偵字第一七六九八號告訴人丙○○告訴被告陳岱均涉嫌詐欺案件，及八十六年度偵字第一四七一號（含台灣台
    北地方法院檢察署八十五年度偵字第一五０二０號、八十五年度偵字第一六三五
    七號）告訴人周瑞華告訴被告己○○、陳岱均涉嫌詐欺案件，因均與本件被告所
    犯行使偽造私文書罪論罪科刑部分，罪名不同，並無裁判上一罪之關係；又臺灣
    板橋地方法院檢察署移送併辦之八十六年度偵字第六０三五號詐欺案件其中被告
    陳岱均部分，據告訴人尚格公司代表人己○○指稱被告陳岱均利用陳岱均為尚格
    公司股東掌管財務之便，於八十五年一月間陸續以偽造文件、盜用支票等對外借
    貸，嗣後無力償還，嫁禍於尚格公司及其代表人己○○，使己○○遭地下錢莊不
    斷騷擾，因認被告陳岱均涉犯詐欺、侵占、偽造文書罪嫌云云，依告訴意旨，該
    部分顯係因被告陳岱均經營尚格公司而與尚格公司及己○○間所發生債務糾紛所
    衍生，與本件被告陳岱均臨訟偽造總代理合作契約協定而所犯行使偽造私文書罪
    ，顯係基於不同之原因事實，難認與本件行使偽造私文書部分間有裁判上一罪關
    係。是上開三件移送併辦案件，本院均無從併予審理，均應退回台灣板橋地方法
    院檢察署檢察官另行處理，併此敘明。
六、被告庚○○、己○○均經合法傳喚，無正當之理由不到庭，爰不待其陳述逕行判
    決。
據上論斷，應依刑事訴訟法第三百六十九條第一項前段、第三百六十四條、第二百九
十九條第一項前段、第三百條、第三百七十一條，刑法第二十八條、第二百十六條、
第二百十條、第六十二條前段、第二條第一項前段、第四十一條第一項前段、第二百
十九條，罰金罰鍰提高標準條例第二條，判決如主文。
本案經檢察官劉斐玲到庭執行職務。
中      華      民      國    九十一    年      十      月     十六     日
                              臺灣高等法院刑事第 十五  庭
                                  審判長法  官  房  阿  生
                                        法  官  蔡  光  治
                                        法  官  雷  元  結
右正本證明與原本無異。
如不服本判決應於收受送達後十日內向本院提出上訴書狀，其未敘述上訴之理由者並
得於提起上訴後十日內向本院補提理由書（均須按他造當事人之人數附繕本）。
                                        書記官  黃  德  煌
中      華      民      國    九十一    年     十       月     十七     日
附錄：本判決論罪科刑法條全文
刑法第二百十六條：
行使第二百十條至第二百十五條之文書者，依偽造、變造文書或登載不實事項或使登
載不實事項之規定處斷。
刑法第二百十條：
偽造、變造私文書，足以生損害於公眾或他人者，處五年以下有期徒刑。
刑法第二百十九條：
偽造之印章、印文或署押，不問屬於犯人與否，沒收之。
